【裁判字號】    98,上訴,1710
【裁判日期】    990311
【裁判案由】    違反毒品危害防制條例
【裁判全文】
臺灣高等法院高雄分院刑事判決        98年度上訴字第1710號
上  訴  人
即  被  告  丁○○
選任辯護人  郭福三律師
上  訴  人
即  被  告  丙○○
選任辯護人  秦德進律師
上列上訴人因違反毒品危害防制條例案件，不服臺灣高雄地方法
院98年度訴字第481 、697 號中華民國98年10月15日第一審判決
（起訴案號：臺灣高雄地方法院檢察署97年度偵字第23282 號，
追加起訴案號：同署97年度偵字第33503 號），提起上訴，本院
判決如下：
     主  文
原判決關於丙○○、丁○○有罪部分均撤銷。
丙○○販賣第三級毒品，共貳罪，各處如附表一所示之刑。應執
行有期徒刑肆年，扣案之第三級毒品愷他命壹包（貳點貳公克，
驗前淨重零點捌參肆公克，驗後淨重零點捌貳肆公克）、第三級
毒品愷他命壹包（壹佰零壹公克，驗前淨重壹佰公克，驗後淨重
玖拾玖點玖玖公克）、第三級毒品愷他命伍拾肆包（伍拾陸公克
，驗前總毛重伍拾捌點零伍公克，驗後總毛重伍拾捌點零參公克
）、第三級毒品愷他命伍拾伍包（伍拾柒公克，驗前總毛重伍拾
玖點貳參公克，驗後總毛重伍拾玖點貳壹公克）、第三級毒品愷
他命伍拾柒包（伍拾玖公克，驗前總毛重陸拾點壹壹公克，驗後
總毛重陸拾點壹零公克）、第三級毒品愷他命拾壹包（伍拾柒公
克，驗前總毛重伍拾捌點伍零公克，驗後淨重伍拾捌點肆捌公克
）、第三級毒品愷他命拾包（拾公克，驗前總毛重拾點捌公克，
驗後總毛重拾點柒玖公克）、第三級毒品愷他命陸包（參拾壹公
克，驗前總毛重參拾貳點零捌公克，驗後總毛重參拾貳點零陸公
克）、分裝磨粉卡片壹張、塑膠吸管壹支、分裝盤壹個、夾鍊袋
貳包及販賣毒品所得新臺幣壹仟元，均沒收。
丁○○販賣第三級毒品，共捌罪，各處如附表一所示之刑。應執
行有期徒刑捌年。扣案之第三級毒品愷他命拾貳包（拾肆點捌公
克，驗前總毛重拾肆點捌貳壹公克，驗後總毛重拾肆點捌公克）
、分裝袋（小）壹包、分裝袋（中）壹包、門號為000000
0000號行動電話壹支（含序號為000000000000
000號SIM 卡壹枚）及販賣毒品所得新臺幣參仟捌佰伍拾元，
均沒收。
     事  實
一、丙○○前因毒品危害防制條例案件，經臺灣高雄地方法院96
    年度簡字第2268號判處有期徒刑3 月確定，經減刑後於民國
    97年5 月15日易科罰金執行完畢。詎其仍不知悔改，明知愷
    他命係毒品危害防制條例所列管之第三級毒品，未經許可，
    不得擅自販賣，竟意圖營利，基於販賣第三級毒品愷他命之
    犯意，分別於(一)97年5 月中旬某日，在高雄縣仁武鄉○○○
    路某處，以每包新臺幣（下同）500 元之價格，販賣愷他命
    1 包予綽號「妮妮」之杜淑慧；(二)97年5 月下旬某日，在高
    雄縣仁武鄉○○○路某處，以每包500 元之價格，販賣愷他
    命1 包予綽號「妮妮」之杜淑慧。
二、丁○○明知愷他命係毒品危害防制條例所列管之第三級毒品
    ，未經許可，不得擅自販賣，竟意圖營利，基於販賣第三級
    毒品愷他命之犯意，以其所有門號為0000-000000 號之行動
    電話，作為對外販賣毒品之聯絡工具，分別於如附表二所載
    之時間、地點，以如附表二所載之金額、重量，販賣愷他命
    予如附表二所載之購毒者。
三、嗣於97年8 月13日18時10分許，員警趁施用毒品涉嫌人林香
    伶，在高雄市○○區○○街8 號住處前與丁○○交易後，即
    尾隨盤查林香伶，當場查獲林香伶持有愷他命4 小包。復經
    警持搜索票，於同日20時40分許，在高雄市鼓山區○○○○
    路465 號8 樓丙○○住處，當場查獲丙○○，並扣得丙○○
    所有之第三級毒品愷他命1 包（2.2 公克，驗前淨重0.834
    公克，驗後淨重0.824 公克）、第三級毒品愷他命1 包（10
    1 公克，驗前淨重100 公克，驗後淨重99.99 公克）、第三
    級毒品愷他命54包（56公克，驗前總毛重58.05 公克，驗後
    總毛重58.03 公克）、第三級毒品愷他命55包（57公克，驗
    前總毛重59.23 公克，驗後總毛重59.21 公克）、第三級毒
    品愷他命57包（59公克，驗前總毛重60.11 公克，驗後總毛
    重60.10 公克）、第三級毒品愷他命11包（57公克，驗前總
    毛重58.50 公克，驗後淨重58.48 公克）、第三級毒品愷他
    命10包（10公克，驗前總毛重10.80 公克，驗後總毛重10.7
    9 公克）、第三級毒品愷他命6 包（31公克，驗前總毛重32
    .08 公克，驗後總毛重32.06 公克）及供販賣毒品所用或預
    備用之分裝磨粉卡片1 張、塑膠吸管1 支、分裝盤1 個、夾
    鍊袋2 包、販賣毒品所得現金1,000 元等物；於同日21時35
    分許，在丁○○駕駛之車牌號碼2978-MP 自用小客車內（停
    放於高雄市○○區○○街8 號前）及與丙○○分租上開居處
    之丁○○臥房內扣得丁○○所有之第三級毒品愷他命12包（
    14.8公克，驗前總毛重14.821公克，驗後總毛重14.800公克
    ）、供販賣毒品所用或預備用之分裝袋（小）1 包、分裝袋
    （中）1 包、門號0000000000號行動電話壹支（含序號為00
    0000000000000 號SIM 卡1 枚）及販賣毒品所得現金3850元
    等物，始查知上情。丙○○於警詢中供出毒品來源，因而查
    獲販賣第三級毒品愷他命予丙○○之邱文達，丙○○並於偵
    查及審判中均自白犯行；丁○○於警詢中亦供出毒品來源，
    因而查獲販賣第三級毒品愷他命予丁○○之宋雲正，丁○○
    並於偵查及審判中均自白犯行。
四、案經臺南縣政府警察局佳里分局報告臺灣高雄地方法院檢察
    署檢察官偵查起訴及追加起訴。
     理  由
壹、證據能力部分
一、按被告之自白，非出於強暴、脅迫、利誘、詐欺、疲勞訊問
    違法羈押或其他不當方法，且與事實相符者，得為證據，刑
    事訴訟法第156 條第1 項定有明文。亦即被告之係出於自由
    意思，且與事實相符者，即有證據能力，若係非法取供者，
    因其陳述非出於任意性，其所為之即無證據能力（最高法院
    28年度上字第2530號判例意旨參照）。被告丙○○於原審審
    理中雖辯稱：當初是警方到伊家裡，當時還沒搜索，警方要
    求伊配合，否則要求檢察官聲請羈押，當時在偵查中承認有
    起訴書附表一編號1 至3 之事實，是怕被收押云云（見原審
    法院98年度審訴字第34號卷第40頁反面）；被告丁○○於原
    審審理中辯稱：當時警方跟伊講，如果不承認，就會被收押
    ，如果與警方配合，承認有販賣的話，就不會被收押，所以
    才會在檢察官那邊承認，承認的內容都是伊編出來的云云（
    見原審法院98年度審訴字第34號卷第40頁反面）；被告等辯
    護人則以：被告丙○○、丁○○之警詢及偵查中之歷次自白
    ，均係警方不當誘導所致，無證據能力云云置辯。經查：
  (一)本件被告丙○○、丁○○係於97年8 月13日20時24分許，經
    臺南縣警察局佳里分局（下稱佳里分局）偵查隊警員，持台
    灣高雄地方法院核發之搜索票及臺灣高雄地方法院檢察署檢
    察官核發之拘票依法拘提到案，因被告丙○○、丁○○拒絕
    夜間訊問（第1 次警詢筆錄），而由警員李榮隆於97年8 月
    14日9 時34分許製作被告丙○○之第2 次警詢筆錄，由警員
    邱耀祺於97年8 月14日9 時33分許製作被告丁○○之第2 次
    警詢筆錄，並以錄音方式紀錄，分別於同日10時23分、11時
    10分許詢畢；警員李榮隆復於同日10時45分許製作被告丙○
    ○之第3 次警詢筆錄，並以錄音方式紀錄，於同日11時04分
    詢畢。警員李榮隆於製作筆錄時，並未對被告丙○○說：若
    不配合製作筆錄就要向檢察官講等語，且並不知道或亦未曾
    看到其他同仁以被告不配合製作筆錄，而予以留置或收押之
    情形，又於詢問被告丙○○時，其所陳述係出於自由意識，
    無施以強暴、脅迫或其他不正方法，另當天搜索時有搜到毒
    品，被告二人係現行犯，依法予以解送，無必要以此方法要
    脅被告，亦未要求被告二人認罪，否則會要求檢察官予以收
    押等情，業據證人李榮隆於原審法院審理中證述綦詳（見原
    審法院98訴字第481 號卷第112 至第113 頁），復有原審法
    院搜索票、被告丙○○、丁○○之3 份警詢筆錄、97年5 月
    14日偵訊筆錄及臺灣高雄地方法院檢察署刑事保證金收據（
    見佳里分局警卷第42頁、第6 頁至第26頁、97年度偵字23
    282 號卷第133 頁至第134 頁、第154 頁、第162 頁至第16
    3 頁）在卷可稽，且有被告丙○○、丁○○警詢錄音帶存卷
    可參（見外放之證物箱）。又觀諸筆錄內容，被告丙○○於
    警詢中，雖坦承有本件販賣第三級毒品愷他命之犯行，惟否
    認扣案之帳單為其記載販賣愷他命所用，且否認扣案之30萬
    元為其女友呂佳靜所有。準此，倘若製作警詢筆錄之警員李
    榮隆或其他承辦、協辦本件之警員，為使被告丙○○坦承犯
    行，以求辦案績效，而於製作警詢筆錄之前，要求其配合陳
    述，致影響被告丙○○陳述之自由意志，則警員理應要求被
    告丙○○就本件販賣毒品犯行，全數加以坦承，顯見被告丙
    ○○警詢筆錄應出於自由意志之陳述，被告丙○○、丁○○
    於警詢中之陳述具有任意性。
  (二)至被告丙○○、丁○○於97年8 月14日15時13分許及97年11
    月20日15時38分許，在檢察官面前所為之陳述，並無證據顯
    示檢察官在偵查時有強暴、脅迫或其他不法取供之情形，且
    被告2 人於距離遭拘提到案之3 個月後，仍自白有本件販賣
    第三級毒品愷他命之犯行，復有高雄地方法院檢察署錄音光
    碟存卷可參，亦徵被告丙○○、丁○○於警詢及偵查中之陳
    述均係出於自由意志所為。
  (三)綜上，被告丙○○、丁○○就警詢及偵查中關於本件販賣第
    三級毒品愷他命部分之自白，應出於其自由意志之陳述，依
    法得採為認定被告丙○○、丁○○有無為本案犯罪事實之證
    據。
二、次按被告以外之人於偵查中向檢察官所為陳述，除顯有不可
    信之情況者外，得為證據，刑事訴訟法第159 條之1 第2 項
    定有明文。偵查中對被告以外之人所為之偵查筆錄，性質上
    係屬傳聞證據。惟現階段刑事訴訟法規定檢察官代表國家偵
    查犯罪、實施公訴，依法其有訊問被告之權，證人且須具結
    ，而實務運作時，檢察官偵查中向被告以外之人所取得之陳
    述，原則上均能遵守法律規定，不致違法取供，其可信度極
    高，職是，本件證人杜淑慧、李姵萱於偵查中檢察官以證人
    身分予以訊問，並經依法具結在卷，且無證據顯示檢察官在
    偵查時有不法取供之情形，亦查無證據顯示有顯不可信之情
    況。是揆諸前揭說明，上開證人於偵查中之證述，均具有證
    據能力。至證人黃聖熙、林香伶分別於98年3 月12日、98年
    3 月30日在偵查中向檢察官所為之陳述，因係本件97年11月
    27日起訴後之強制偵查作為，違背法定程序，不得作為證據
    ，併此敘明。
三、又按被告以外之人於檢察事務官、司法警察官或司法警察調
    查中所為之陳述，與審判中不符時，其先前之陳述具有較可
    信之特別情況，且為證明犯罪事實存否所必要者，得為證據
    ，刑事訴訟法第159 條之2 定有明文。所謂「較可信之特別
    情況」，應就前後陳述時之各種外部情況進行比較，以資決
    定何者外部情況具有可信性，若陳述係在特別可信之情況下
    所為，則虛偽陳述之危險性不高，雖係審判外陳述，或未經
    被告反對詰問，仍得承認其有證據能力。就外部情況之認定
    ，例如時間之間隔、是否為有意識之迴避、有無受外力干擾
    或事後串謀、以及警詢所作時之筆錄記載是否完整、是否出
    於自由意識陳述等情。法院應斟酌上列因素綜合判斷，細究
    陳述人問答態度、表情與舉動之變化，以查是否具較可信之
    特別情況。至所謂「為證明犯罪事實存否所必要者」，係指
    就具體個案案情及相關卷證判斷，為發現實質真實目的，認
    為除該項審判外之陳述外，已無從再就同一供述者取得與其
    上開審判外陳述相同供述內容，倘以其他證據代替，亦無從
    達到同一目的之情形而言（最高法院95年度臺上字第4414號
    判決意旨參照）。本件證人林香伶於97年8 月14日警詢時證
    稱：扣押之4 小包愷他命是伊向「阿彥」之男子購買的，伊
    共向「阿彥」交易3 次，第1 次大約在97年7 月15日22時許
    ，在伊住處（高雄市○○區○○街8 號）前，伊以400 元向
    「阿彥」購買1 小包愷他命施用。第2 次大約在97年7 月29
    日18時許，也在伊住處前，以400 元向「阿彥」購買1 小包
    愷他命施用。第3 次就是今97年8 月13日18時10分許，也在
    我住處，以1600元向「阿彥」購買4 小包愷他命施用等語（
    見佳里分局警卷第30頁），惟其於偵查中及原審審理時改口
    稱：是綽號「阿彥」之被告給伊的，伊要跟他買，他不賣伊
    ，因警察說要伊配合才讓伊回去，所以才在警方調查筆錄時
    ，承認與被告丁○○買過第三級毒品愷他命，被告丁○○大
    概給伊四次，有一點點，也有一包的（見原審法院98年度訴
    字第481 號卷第118 頁反至第120 頁），而與警詢時之陳述
    有別。然證人於97年8 月13日因毒品案件遭警當場查獲，於
    警詢筆錄時，其陳述當屬最真實、最自然，而證人陳香伶之
    警詢筆錄內容，亦經其閱覽後簽名、捺印，表示無訛，且確
    認係其自由意識下供述。本院審酌其先前於警詢中為陳述時
    係當下直覺之陳述，且對於案情記憶較為深刻，相較於事後
    種種有意識之迴避，足認證人於警詢時受外力、人情等干擾
    程度較低，又無其他證據供認有何非出於自由意志陳述之情
    形，足認上開證人等之警詢陳述有較可信之特別情況，且為
    證明被告販賣第三級毒品犯行存否所必要，自得作為本案證
    據。
四、通訊監察之錄音，係利用科技產物取得之證據，與供述證據
    性質不同，是否具備證據能力，端以證據取得是否合法性為
    定，不適用傳聞排除法則。若取得證據之機械性能與操作技
    術無虞，錄音內容之同一性即不成問題，又翻譯者之聽覺及
    語言之理解若不成問題，譯文與錄音之同一性，即無可非議
    。亦即通訊監聽（錄）本質上係搜索扣押之延伸，其取得證
    據之證據能力有無，厥以監聽（錄）之「合法性」作決定，
    如係合法監聽所取得，不生欠缺證據能力問題。此種監聽（
    錄）取得之證據，雖具有「審判外陳述」之外觀，但並不適
    用供述證據之傳聞排除法則。監聽（錄）取得之證據，合法
    取得之證據所須檢驗者，為證據之「同一性」及「真實性」
    。詳言之，監聽（錄）取得之錄音須與監聽內容一致、錄音
    之譯文須與取得之錄音一致，始符合證據「同一性」之要求
    ，又錄音譯文之解讀，須符合原來對話人之意思，始符合證
    據「真實性」之要求，而具備足夠證明力。此種證據因係機
    械操作形成，「同一性」係檢驗機械性能與操作技術，「真
    實性」則係檢驗譯作者之聽寫與理解能力，與傳聞證據之檢
    驗原理，迥不相同（最高法院97年台上字第3872號、3936號
    判決意旨參照）。本件卷附通訊監察譯文（見佳里分局警卷
    第95頁）係由原審法院核發97年聲監字第001424號通訊監察
    書，對被告丁○○所持有之0000000000號行動電話進行監聽
    ，有原審法院之通訊監察書在卷可憑（見佳里分局警卷第72
    頁以下），且被告丁○○所犯者係販賣第三級毒品罪，該罪
    最輕本刑為有期徒刑5 年以上，符合通訊保障及監察法第5
    條第1 項第1 款之監察要件，因此係合法監聽所得之證據，
    依上開說明該通訊譯文亦有證據能力。
五、按被告以外之人於審判外之言詞或書面陳述，除法律有規定
    者外，不得作為證據；又被告以外之人於審判外之陳述，雖
    不符第159 條之1 至第159 條之4 之規定，但經當事人於審
    判程序同意作為證據，法院審酌該言詞陳述或書面陳述作成
    時之情況，認為適當者，亦得為證據；當事人、代理人或辯
    護人於法院調查證據時，知有第159 條第1 項不得為證據之
    情形，而未於言詞辯論終結前聲明異議者，視為有前項之同
    意，刑事訴訟法第159 條第1 項、第159 條之5 規定甚明。
    經查，除上開說明以外，本判決下列所引用之各該被告以外
    之人於審判外之陳述（包括書面陳述），雖屬傳聞證據，惟
    業經檢察官、被告丙○○、丁○○及辯護人等於審理期日時
    均表示無意見而不予爭執，且迄至言詞辯論終結前亦均未聲
    明異議，本院審酌上開證據資料製作時之情況，尚查無違法
    不當之瑕疵，亦認為以之作為證據應屬適當，揆諸前開法律
    規定與說明，依刑事訴訟法第159 條之5 規定，認前揭證據
    資料均有證據能力。
貳、實體部分
一、上開事實，訊據上訴人即被告丙○○、丁○○均坦承不諱，
    且查：
  (一)被告丙○○部分
    1.被告丙○○曾販賣第三級毒品愷他命供不特定人施用，有
      賣予電話為0000000000，綽號「妮妮」之人等事實，業據
      被告丙○○於97年8 月14日第3 次警詢中供認不諱（見佳
      里分局警卷第16頁），復於97年8 月14日偵查中供陳：伊
      有在販賣愷他命，伊只記得有賣給綽號「妮妮」，因為之
      前一起施用，伊有跟她說伊有東西等語（見97年度偵字第
      2328 2號卷第155 頁至第156 頁）；又於97年11月5 日偵
      查中向檢察事務官稱：伊承認有賣第三級毒品愷他命等語
      （見97年度偵字第23282 號卷第167 頁）。被告丙○○雖
      於97年11月20日偵查中謂：（是否有販賣愷他命？）有，
      旋即改稱：伊沒有賣給「妮妮」，伊是在97年5 、6 月間
      在高雄縣某個小吃部，請她施用云云（見97年度偵字第23
      282 號卷第220 頁至第221 頁），並於原審法院審理中改
      稱：伊僅自承持有及施用第三級毒品愷他命，並未販賣，
      伊不認識杜淑慧，也不認識綽號「妮妮」的人云云（見原
      審法院卷一第56頁）。然查，證人杜淑慧於警詢、偵查中
      均指證：伊總共有向被告丙○○買過2 次，第1 次係於97
      年5 月中旬，在高雄縣仁武鄉○○○路上，以500 元向被
      告購買1 小包，第2 次約在97年5 月下旬，在同樣地點，
      以500 元向被告購買1 小包等語（佳里分局併警卷第61頁
      、97年度偵字第33503 號卷第61頁），並於原審法院審理
      中結證稱：地點與伊之前做筆錄的是相同的，每次數量都
      是1 小包等語（見原審法院卷一第116 頁反）。另被告丙
      ○○於警詢及偵查中均自白有販賣第三級毒品愷他命與綽
      號「妮妮」之人，嗣改稱未販賣，係請其施用，後再改稱
      不認識證人杜淑慧，亦不認識綽號「妮妮」之人，被告丙
      ○○於原審雖辯稱係受警不當恐嚇、誘導所致，惟被告丙
      ○○於97年11月5 日、11月20日偵查中尚承認涉犯販賣第
      三級毒品愷他命之犯行，其時距離97年8 月13日為警查獲
      已將近3 個月之久，被告丙○○自白陳述與警方是否不當
      誘導當已無涉，且被告丙○○於警詢及偵查中均知悉綽號
      「妮妮」之人，並得以提供證人杜淑慧之手機號碼，97年
      11月20日偵查中被告丙○○雖否認販賣第三級毒品愷他命
      予證人杜淑慧，惟亦不爭執知悉綽號「妮妮」之人，其於
      原審法院審理中始辯稱不認識綽號「妮妮」之人，是其空
      言否認前供，顯為飾卸之詞，不足採信。
    2.另查，愷他命經以夾鏈袋分裝後，必會造成殘留，且分裝
      越多包，導致耗損之數量即越大。而愷他命價格昂貴，又
      夾鏈袋係可重覆使用之物，如重覆使用夾鏈袋，即可減少
      愷他命殘留導致耗損之數量，進而降低損失。是如被告丙
      ○○所持有之第三級毒品愷他命若僅供自己施用，當可重
      覆使用少量夾鏈袋即可，被告丙○○雖辯稱扣案之分裝袋
      係因怕袋子破掉，備用的云云，然本件為警查獲扣得之分
      裝袋係2 大包，倘如其所辯，應不致備置如此大量之分裝
      袋。
    3.又警方於97年8 月13日20時40分許，在高雄市鼓山區○○
      ○○路465 號8 樓被告丙○○住處，扣得其所有之晶體、
      粉末共計195 包，經送鑑定結果，上開晶體、粉末均係屬
      毒品危害防制條例第2 條第2 項第3 款所稱之第三級毒品
      ，分別為第三級毒品愷他命1 包（2.2 公克，驗前淨重0.
      83 4公克，驗後淨重0.824 公克）、第三級毒品愷他命1
      包（101 公克，驗前淨重100 公克，驗後淨重99.99 公克
      ）、第三級毒品愷他命54包（56公克，驗前總毛重58.05
      公克，驗後總毛重58.03 公克）、第三級毒品愷他命55包
      （57公克，驗前總毛重59.23 公克，驗後總毛重59.21 公
      克）、第三級毒品愷他命57包（59公克，驗前總毛重60.1
      1 公克，驗後總毛重60.10 公克）、第三級毒品愷他命11
      包（57公克，驗前總毛重58.50 公克，驗後淨重58 .48公
      克）、第三級毒品愷他命10包（10公克，驗前總毛重10.8
      0 公克，驗後總毛重10.79 公克）、第三級毒品愷他命6
      包（31公克，驗前總毛重32.08 公克，驗後總毛重32 .06
      公克），此有高雄市立凱旋醫院97年8 月25日高市凱醫驗
      字第7958號、第7986號濫用藥物成品檢驗鑑定書2 紙在卷
      足佐（97年度偵字第23282 號卷第225 頁至第227 頁），
      是依查獲第三級毒品愷他命之數量非少等情，被告丙○○
      雖辯稱係因聽聞愷他命將缺貨，才會購買云云，然衡諸愷
      他命毒品係屬物稀價昂、容易受潮之物品，大量購入後長
      期未施用完畢，必然造成份量上之耗損與浪費；又警察機
      關查緝毒品，不遺餘力，囤積毒品愈多、愈久，僅徒增為
      警查獲之風險，參以被告丙○○自承一天大約吸食2 公克
      愷他命，則其所持有之愷他命足供其施用半年即180 餘日
      ，明顯有違常情，亦足佐證被告丙○○有販賣第三級毒品
      ，應係屬實。
    4.另販賣第三級毒品本無一定價格，各次買賣之價格，當亦
      各有差異，隨供需雙方之資力、關係之深淺、需求之數量
      、貨源之充裕與否、販賣者對於資金之需求如何，以及政
      府查緝之態度，進而為各種不同之風險評估，為機動性之
      調整，是其價格標準，自非一成不變，且販賣者從各種「
      價差」或「量差」或係「純度」謀取利潤方式，或有差異
      ，然其所圖利益之非法販賣行為目的，則屬相同，並無二
      致。從而，販賣之利得，除被告就販賣之價量俱臻明確供
      述外，委難察得實情，況政府為杜絕毒品氾濫，毒害人民
      甚深，再三宣導教民眾遠離毒品、媒體之報導既深且廣，
      對於毒品之禁絕，應為民眾所熟悉。又政府對於查緝施用
      、轉讓及販賣毒品無不嚴格執行，且販賣毒品罪更係重罪
      ，設若無利可圖，衡情一般持有毒品者，當不致輕易將持
      有毒品交付他人。是被告丙○○上開販賣第三級毒品愷他
      命給證人杜淑慧，應有營利之意圖，否則自無甘冒被查獲
      之風險，而販賣第三級毒品愷他命之理，堪認被告丙○○
      係基於營利之意圖，而販賣第三級毒品愷他命予杜淑慧至
      明。
    5.綜上各節所述，本件被告丙○○所涉販賣第三級毒品愷他
      命之犯行，事證明確，所辯核均屬事後卸責之詞，不足採
      信，其犯行堪以認定，應予依法論科。
  (二)被告丁○○部分
    1.購買者林香伶部分：
    (1)被告丁○○曾販賣第三級毒品愷他命予林香伶，如林香伶
      需要愷他命時即會撥行動電話予被告丁○○表示其在家，
      被告丁○○即會至林香伶家交貨等情，業據被告丁○○於
      警詢時供稱在卷（見佳里分局警卷第22頁）；被告丁○○
      於97年8 月14日檢察官偵查中復明確供陳：伊有在販賣愷
      他命，伊有賣給林香伶，她就是「天天」，伊賣給她2 次
      ，日期不太記得，在7 月時伊應該有賣給她2 次，是在她
      永興街住處交貨，每次賣給她2 公克，第1 次伊賣給她1
      公克400 元，第2 次她就要伊賣便宜一點，伊就算她1 公
      克300 元，第3 次就是被查獲這次，伊賣給她4 公克共12
      00元等語（見97年度偵字第23282 號卷第156 頁至第157
      頁），並於97年11月5 日偵查中向檢察事務官稱：伊承認
      有賣第三級毒品愷他命等語（見97年度偵字第23282 號卷
      第167 頁）。其於97年11月20日檢察官偵查中再次供稱：
      有販賣愷他命，伊曾經賣給「天天」2 次，第1 次是在97
      年6 、7 月，在三多路賣給她約1 至2 公克，伊都賣1 公
      克300 元，第2 次在97年8 月，一樣在三多路賣給她100
      公克，價錢是300 元，「天天」就是當天與伊交易被警察
      盤查之人，林香伶說跟伊買的第3 次就是伊被抓的那次，
      那次伊剛剛沒有講，那一次也有賣她，而林香伶說的地點
      是她住的巷子，伊說三多路也是指那裡等語（見97年度偵
      字第23282 號卷第221 頁至第222 頁），核與證人林香伶
      於97年8 月14日警詢時證稱：扣押之4 小包愷他命是伊向
      「阿彥」之男子購買的，伊共向「阿彥」交易3 次，第1
      次大約在97年7 月15日22時許，在伊住處（高雄市○○區
      ○○街8 號）前，伊以400 元向「阿彥」購買1 小包愷他
      命施用。第2 次大約在97年7 月29日18時許，也在伊住處
      前，以400 元向「阿彥」購買1 小包愷他命施用。第3 次
      就是今97年8 月13日18時10分許，也在我住處，以1600元
      向「阿彥」購買4 小包愷他命施用等語（見佳里分局警卷
      第30頁）相符，足認被告丁○○確有於上揭時、地販賣第
      三級毒品愷他命共3 次予綽號「天天」之林香伶，應屬非
      虛。
    (2)被告丁○○於原審法院審理時雖辯稱：伊於97年8 月13日
      並無販賣第三級毒品愷他命予林香伶，伊當天只有請她施
      用，是4 小包，也就是被扣案的4 小包愷他命（見原審法
      院98年度審訴字第34號卷二第41頁），林香伶說要跟伊用
      買的，伊是請她的，伊沒有要賣云云（見原審法院卷一第
      179 頁）。證人林香伶雖於原審法院審理中到庭證稱：97
      年8 月13日為警查獲之第三級毒品愷他命係在庭之被告丁
      ○○的，伊要跟他買，但他不要賣伊，警詢時之所以承認
      有跟被告丁○○買過第三級毒品愷他命，是因警察要伊配
      合才能讓伊回去，因伊當晚已跟朋友約好，伊擔心突然消
      失朋友會擔心，警員還把伊帶到偏遠的派出所，也就是台
      南佳里分局，被告丁○○大概給伊4 次愷他命，有次是給
      伊4 小包，伊之前有問過他多少錢，要給他錢，但他不收
      ，因他要跟伊去PUB 等語（見原審法院卷第118 頁反面至
      第120 頁反面）。然查，證人林香伶於警詢時針對向被告
      丁○○購買第三級毒品愷他命之時間、地點均有所證述，
      其於甫為警查獲時，對於案情記憶較為深刻，且其所指時
      間、地點均核與被告丁○○於警詢、偵查中及審判中之供
      陳一致，證人林香伶雖於原審法院審理時改稱被告丁○○
      並未收錢，係警員要求配合，還被帶到偏遠之處，然證人
      林香伶所指偏僻之處係指台南縣政府警察局佳里分局，應
      無使證人林香伶之自由意識受到影響，且證人林香伶與被
      告丁○○平日並無恩怨，當無為與朋友相約而任意指認被
      告丁○○之虞，是證人林香伶於警詢時之證述，相較於審
      判中，可能受到外力、人情干擾，自較堪採信。
    (3)又毒品價格昂貴、取得不易，自客觀以言，被告丁○○與
      證人林香伶僅係朋友關係，均非屬至親，倘無利可圖，被
      告丁○○應無甘冒被查緝法辦重刑之危險，僅為一起去PU
      B ，即平白無端請證人林香伶施用，且據證人林香伶所言
      ，被告丁○○提供第三級毒品之次數大概有4次 ，97年8
      月13日遭查扣之4 小包亦為被告丁○○所提供，則其金額
      已達近2,000 餘元，是被告丁○○辯稱其未販賣愷他命3
      次予證人林香伶，實不足採信，被告丁○○確有販賣圖利
      之意圖無訛。此部分被告丁○○販賣第三級毒品愷他命3
      次之犯行，事證明確，所辯核均屬事後卸責之詞，不足採
      信，其犯行堪以認定，應予依法論科。
    2.購買者黃聖熙部分：
      本件被告丁○○所有之第三級毒品愷他命係其用來販賣與
      不特定人等情，業據被告丁○○於警詢時供稱明確；被告
      丁○○復於97年8 月14日偵查中復明確供陳：伊只記得他
      們的綽號，有賣給綽號「阿志」，因為之前一起施用，他
      們知道伊有存貨，會跟伊買等語（見97年度偵字第23282
      號卷第157 頁）；又於97年11月20日檢察官偵查中供陳：
      伊賣給「阿志」3 次，第1 次在97年4 月底，在「阿志」
      高雄市左營區的家裡，賣給他約1 、2 公克，1 公克賣25
      0 元，第2 次是在97年5 月，也是在「阿志」家，賣給他
      2 公克，2 包共500 元，第3 次在97年7 月「阿志」家，
      賣給他2 包500 元等語（見97年度偵字第23282 號卷第22
      1 頁至），核與證人黃聖熙於原審法院審理時到庭結稱：
      伊於97年2 月開始至97年8 月12日有向在場被告丁○○購
      買過第三級毒品愷他命，伊是以0000000000號行動電話跟
      被告丁○○持用電話0000000000聯絡，都約在高雄市左營
      區洲仔巷35號伊住處門口，綽號「彥仔」之人就會把愷他
      命拿過來，伊會將購買愷他命之金錢親手交給被告丁○○
      ，被告丁○○會將愷他命親手交給伊（原審法院卷第115
      頁至第11 6頁、佳里分局併警卷第34頁至第36頁）等語相
      符，堪認被告丁○○確有於上揭時、地販賣第三級毒品愷
      他命。
    3.購買者李姵萱部分：
    (1)本件被告丁○○所有之第三級毒品愷他命係其用來販賣與
      不特定人，查扣之行動電話0000000000是用來作為販賣毒
      品對外聯絡之工具等情，業據被告丁○○於警詢時供稱在
      卷；被告丁○○於97年8 月14日偵查中復明確供陳：伊有
      在販賣愷他命，伊是跟綽號「甜心」及「展昭」之人買的
      ，每次伊都買50至200 公克，伊買來一些是要自己施用，
      一些就賣出總共賣了4 、5 次，要買的人會打伊0916的手
      機給伊，價格固定1 公克300 元，數量是當面談等語（見
      97年度偵字第23282 號卷第156 頁至第157 頁）。嗣被告
      丁○○卻於原審法院審理中改稱：伊不知道何人為李姵萱
      ，也沒有在附表編號四的時間約定要賣毒品給綽號「蒜頭
      」云云（見原審法院卷第56頁反）。經查，證人李姵萱於
      警詢、偵查中均證述：伊有於97年7 月28日7 時46分許，
      持門號0000000000之行動電話撥打「阿彥」0000000000
      之電話購買毒品，伊印象中向他買過2 次，第1 次是在97
      年5 、6 月間某日，交易地點在高雄市○○區○○路370
      號伊住處樓下，伊是以手機跟被告丁○○聯絡，以400 元
      向被告丁○○購買愷他命1 包；第2 次是在手機通聯紀錄
      那次，也是在伊住處樓下，也是買愷他命1 包400 元等語
      （見佳里警局併警卷第47頁至第48頁、97年度偵字第3350
      3 號卷第61頁），證人李姵萱於原審法院審理中復到庭證
      稱：伊叫他「阿彥」，他叫伊「蒜頭」，伊有叫被告丁○
      ○分愷他命給伊，伊有給他錢，2 次伊都自己拿400 元給
      被告丁○○，被告丁○○有跟伊說過愷他命價格，那時伊
      知道行情是400 元，伊是以0000000000號行動電話撥打00
      00000000號被告丁○○行動電話，約在伊住處樓下購買愷
      他命等語甚詳（見原審法院卷一第159 頁至第160 頁反）
      ，是被告丁○○於原審法院審理中雖改稱未販賣第三級毒
      品愷他命予證人李姵萱，惟被告丁○○於警詢及偵查中均
      供陳明確，復經證人李姵萱證述綦詳，是被告丁○○確有
      於上揭時、地販賣第三級毒品愷他命予證人李姵萱，當屬
      無訛。
    (2)又觀諸97年7 月28日綽號「蒜頭」之女與被告丁○○交易
      之監察電話0000000000譯文資料：（1 ）97年7 月28 日7
      時46分34秒，00000000 00 號行動電話持有人（即被告丁
      ○○，下稱A ）、000000 0000 號行動電話持有人（即李
      姵萱，下稱B ）：「A ：喂。B ：你現在有100 的嗎？A
      ：到那邊在講啦。B ：好」；（2 ）97年7 月28日7 時46
      分42秒：「A ：路上了。B ：到了嗎？A ：快了」；（3
      ）97年7 月28日8 時24分53秒：「B ：喂。A ：下來。B
      ：好」等語，有上開通訊譯文在卷可憑（見佳里分局警卷
      第95頁），且證人李姵萱於警詢中亦稱：對於『400 』是
      指1 小包愷他命毒品為400 元，第2 次是在97年7 月28日
      有通聯紀錄那次等語（見佳里分局警卷第47頁、97年度第
      33503 號卷第61頁），顯見被告丁○○確有於上開2 時、
      地販賣第三級毒品愷他命予李姵萱，被告辯護人雖以係證
      人李姵萱自己主動拿錢給被告丁○○，此非販賣行為（見
      原審法院卷一第160 頁反）等語置辯，然證人李姵萱於原
      審法院審理中已明確結稱：（丁○○拿愷他命給你時，有
      無向你說愷他命要價400 元？）他有跟伊說過，那時伊知
      道行情是400 元等語（見原審法院卷一第160 頁），亦徵
      被告丁○○確有自證人李姵萱收取價金，是被告丁○○上
      開所辯，應係事後卸責之詞，委無可採，此部分被告丁○
      ○販賣第三級毒品愷他命2 次之犯行，事證明確。
    4.另查，警方於97年8 月13日21時35分許，在被告丁○○駕
      駛之車牌號碼2978-MP 自用小客車內（停放於高雄市○○
      區○○街8 號前）及與被告丙○○分租上開居處之被告丁
      ○○臥房內扣得其所有之晶體12包，經送鑑定結果，係屬
      毒品危害防制條例第2 條第2 項第3 款所稱之第三級毒品
      ，為第三級毒品愷他命14.8公克（驗前總毛重14.821公克
      ，驗後總毛重14.800公克），此有高雄市立凱旋醫院97年
      8 月25日高市凱醫驗字第7958號、第7986號濫用藥物成品
      檢驗鑑定書2 紙在卷足佐（97年度偵字第23282 號卷第22
      5 頁至第227 頁），而扣案之門號0000000000號行動電話
      1 支（含序號為000000000000000 號SIM 卡1 枚，係被告
      丁○○自承所有，復有上開通訊監察譯文可資佐證，足認
      被告丁○○確有以之作為販賣毒品之工具，其販賣第三級
      毒品愷他命等情無訛。
    5.再查，販賣毒品者，其主觀上須有營利之意圖，客觀上有
      販賣之行為，即足構成，至實際上是否已經獲利，則非所
      問（最高法院67年臺上字第2500號判例、93年度臺上字第
      1651號判決意旨參照）。而愷他命為管制之第三級毒品，
      販賣愷他命係違法行為，非可公然為之，且有其獨特之販
      售通路及管道，復無公定價格，容易增減分裝之份量，而
      每次買賣之價量，而近年來政府為杜絕毒品之氾濫，對於
      查緝施用及販賣毒品之工作，無不嚴加執行，販賣毒品罪
      又係重罪，設若無利可圖，衡情一般持有毒品之人當無輕
      易將所持有之毒品轉讓他人而甘冒於再次向他人購買時，
      有被查獲移送法辦危險之理，又販賣之人從價差或量差中
      牟利之方式雖異，然其販賣目的在意圖營利則同一，堪認
      被告丁○○購入之愷他命價格必較其售出之價格低廉，或
      以同一價格而減少份量，而有從中賺取差額利潤圖利之意
      圖及事實，此應屬合於論理法則，且不違背社會通常經驗
      之理性判斷。綜上，被告丁○○上開販賣愷他命之犯行，
      應有營利之意圖，堪認被告丁○○係基於販賣營利之意圖
      ，而販賣第三級毒品愷他命予如附表二所示之購毒者，應
      屬非虛。
    6.綜上各節所述，本件被告丁○○所涉販賣第三級毒品愷他
      命之犯行，事證已很明確，犯行均堪以認定。
二、按被告丙○○、丁○○行為後，毒品危害防制條例已於98年
    5 月20日修正公布，現已生效施行。關於販賣第三級毒品部
    分，修正前毒品危害防制條例第4 條第3 項規定：「製造、
    運輸、販賣第三級毒品者，處5 年以上有期徒刑，得併科新
    臺幣5 百萬元以下罰金。」，修正後則規定：「製造、運輸
    、販賣第三級毒品者，處5 年以上有期徒刑，得併科新臺幣
    7 百萬元以下罰金。」，已將得併科罰金之金額提高，此部
    分以修正前之規定較有利於被告；另修正前毒品危害防制條
    例第17條規定：「犯第4 條第1 項至第4 項、第5 條第1 項
    至第4 項前段、第6 條第1 項至第4 項、第7 條第1 項至第
    4 項、第8 條第1 項至第4 項、第10條或第11條第1 項、第
    2 項之罪，供出毒品來源，因而破獲者，得減輕其刑。」，
    修正後則規定：「犯第4 條至第8 條、第10條或第11條之罪
    ，供出毒品來源，因而查獲其他正犯或共犯者，減輕或免除
    其刑。」、「犯第4 條至第8 條之罪於偵查及審判中均自白
    者，減輕其刑。」，就供出毒品來源，因而查獲之範圍予以
    擴大，並規定為必減輕或免除其刑。另新增於偵查及審判中
    均自白者，減輕其刑之規定，此部分則以修正後之規定較有
    利於被告。綜合上開2 項比較結果，以修正後之規定較有利
    於被告等2 人，依刑法第2 條第1 項後段規定，自均應適用
    較有利於被告等2 人之修正後毒品危害防制條例規定論處。
    核被告丙○○、丁○○所為，均係均犯毒品危害防制條例第
    4 條第3 項販賣第三級毒品罪。被告丙○○所犯上開2 次販
    賣第三級毒品愷他命罪；被告丁○○所犯上開8 次販賣第三
    級毒品愷他命罪，均為犯意各別，行為互異，各應予分論併
    罰。又被告丙○○前因毒品危害防制條例案件，經臺灣高雄
    地方法院96年度簡字第2268號判處有期徒刑3 月確定，經減
    刑後於97年5 月15日易科罰金執行完畢，有臺灣高等法院被
    告前案紀錄表附卷可按。被告丙○○於97年5 月下旬某日販
    賣第三級毒品愷他命部分，係於5 年內故意再犯有期徒刑以
    上之罪，為累犯，應依刑法第47條第1 項加重其刑；另其於
    97年5 月中旬某日販賣第三級毒品愷他命部分，無積極證據
    證明其係於97年5 月15日以後所為，此部分基於罪疑唯輕及
    對被告最有利之原則，應不論以累犯。被告等2 人被查獲後
    ，被告丙○○於警詢中供出毒品來源，因而查獲販賣第三級
    毒品愷他命予丙○○之邱文達，有證人乙○○、甲○○於本
    院之證言可證，並有被告丙○○之警詢筆錄、臺灣高雄地方
    法院98年度訴字第267 號判決、本院98年度上訴字第898 號
    判決、最高法院98年度台上字7808號判決附於本院卷可稽；
    被告丙○○並於偵查及審判中均自白犯行，有其偵查及本院
    之審判筆錄可證；被告丁○○於警詢中亦供出毒品來源，因
    而查獲販賣第三級毒品愷他命予丁○○之宋雲正，有被告丁
    ○○之警詢筆錄、臺灣高雄地方法院98年度訴字第618 號判
    決、本院98年度上訴字第1271號判決附於本院卷可稽；被告
    丁○○並於偵查及審判中均自白犯行，有其偵查及本院之審
    判筆錄可證；是被告丙○○、丁○○2 人均有修正後毒品危
    害防制條例第17條第1 項及第2 項規定之適用。此2 項減輕
    其刑事由立法意旨不同，自得併予引用而遞減其刑；被告丙
    ○○於97年5 月下旬某日販賣第三級毒品愷他命部分（即附
    表一編號2 部分），刑有加重減輕事由，應予先加重後遞減
    之。
三、原審就被告丙○○、丁○○2 人上開有罪部分據以論罪科刑
    ，固非無見。惟被告丙○○、丁○○2 人行為後，毒品危害
    防制條例已經修正公布，現已生效施行，比較修正前後之規
    定，以修正後之規定較有利於被告等2 人，依刑法第2 條第
    1 項後段規定，自均應適用較有利於被告等2 人之修正後毒
    品危害防制條例處斷，已如前述。原判決就此部分未及審酌
    ，尚有未合。被告丙○○、丁○○2 人上訴意旨，執此指摘
    原判決不當，為有理由，自應由本院將原判決關於丙○○、
    丁○○有罪部分均撤銷改判。爰審酌被告丙○○、丁○○2
    人均正值壯年，不思以正途取財，明知愷他命經公告列為第
    三級毒品，竟仍販賣愷他命供人施用以牟利，戕害他人身心
    健康，危害社會風氣，及販賣之次數、數量、所得利益暨所
    生之危害，及渠等犯後否認犯行，不思悔改等一切情狀，分
    別量處如主文第2 、3 項所示之刑，並各定其應執行之刑。
四、沒收部分：
  (一)按依毒品危害防制條例第18條第1 項前段之規定，應予沒收
    銷燬之毒品，以經查獲之第一、二級毒品為限。又毒品依其
    成癮性、濫用性及對社會危害性，共分為四級，上開條例並
    就製造、運輸、販賣、意圖販賣而持有、以非法方法使人施
    用、引誘他人施用及轉讓不同等級之毒品等行為，分別定其
    處罰。至施用或持有第三、四級毒品，因其可罰性較低，故
    未設處罰之規定，僅就施用及持有第一、二級毒品科以刑罰
    。然鑑於第三、四級毒品均係管制藥品，特於同條例第11條
    之1 明定無正當理由，不得擅自持有；第18條第1 項後段復
    規定查獲之第三、四級毒品，無正當理由而擅自持有者，沒
    入銷燬之。從而，依同條例第18條第1 項後段應沒入銷燬之
    毒品，專指查獲施用或持有之第三、四級毒品而言；倘係查
    獲製造、運輸、販賣、意圖販賣而持有、以非法方法使人施
    用、引誘他人施用或轉讓第三、四級毒品，既屬同條例相關
    法條明文規定處罰之犯罪行為，即非該條項應依行政程式沒
    入銷燬之範圍。又同條例第19條第1 項所定「供犯罪所用或
    因犯罪所得之物」，係指犯第4 條至第9 條、第12條、第13
    條或第14條第1 項、第2 項之罪所用或所得之物，不包括毒
    品本身在內，是尚不得援用此項規定為第三、四級毒品之沒
    收依據。再同條例對於查獲之製造、運輸、販賣、意圖販賣
    而持有、以非法方法使人施用、引誘他人施用及轉讓第三、
    四級毒品之沒收，並無特別規定，如其行為已構成犯罪，則
    該毒品即屬不受法律保護之違禁物，應回歸刑法之適用，依
    刑法第38條第1 項第1 款之規定沒收之，始為適法（最高法
    院96年台上字第727 號判決可資參照）。
  (二)次按，以營利為目的販入毒品，經多次販賣後，持有剩餘毒
    品被查獲，其各次販賣毒品行為，固應併合處罰。惟該持有
    剩餘毒品之低度行為，應僅為最後1 次販賣毒品之高度行為
    所吸收，不另論罪，故就該查獲之剩餘毒品，祇能於最後1
    次之販賣毒品罪宣告沒收銷燬，不得於各次販賣毒品罪均宣
    告沒收銷燬（最高法院98年度台上字第2408號、第3264號、
    第3337號判決參照）。又上訴人等各該販賣第二級毒品、第
    三級毒品之犯行，是否每罪均經查獲「所犯罪名及宣告刑」
    欄所宣告沒收之毒品等物，依其事實記載及理由說明，均非
    明確，茍係於附表一所載最後1 次販賣行為後，始查獲販賣
    所剩之扣案毒品等，能否於所犯最後1 次販賣毒品罪前之各
    該次販賣毒品罪，亦均就查獲之剩餘毒品等物宣告沒收銷燬
    或沒收，即不無研酌餘地（最高法院97年度台上字第5736號
    判決亦可資參照）。查本件並無證據證明被告丙○○、丁○
    ○係1 次自始擁有第三級毒品愷他命，且因毒品保管不易，
    是本院認定被告丙○○、丁○○非自始擁有全部毒品。從而
    ，扣案之被告丙○○、丁○○所有，如事實欄所示之第三級
    毒品愷他命，經鑑定結果，均係屬毒品危害防制條例第2 條
    第2 項第1 款所稱之第三級毒品，詳如前述，依上開最高法
    院見解，係屬違禁物，應分別於被告丙○○最後1 次販賣第
    三級毒品罪名項下（即附表一被告丙○○部分編號二），於
    被告丁○○最後1 次販賣第三級毒品罪名項下（即附表一被
    告丁○○部分編號八），依刑法第38條第1 項第1 款之規定
    宣告沒收之。至包裝上開毒品之包裝袋係直接包覆毒品，已
    難與毒品析離，應依同款一併宣告沒收。又扣案之分裝磨粉
    卡片1 張、塑膠吸管1 支、分裝盤1 個、夾鍊袋2 包，係被
    告丙○○自承所有，為分裝毒品所用，應係供犯販賣第三級
    毒品所用之物；扣案之現金1,000 元（分別為500 元、500
    元），係被告丙○○販賣第三級毒品所得之物。而扣案之分
    裝袋（小）1 包、分裝袋（中）1 包，係被告丁○○自承所
    有，用以分裝毒品，門號0000000000號行動電話壹支（含序
    號為000000000000000 號SIM 卡1 枚），係被告丁○○所有
    ，應均係供犯販賣第三級毒品所用之物；扣案之現金3,850
    元（分別為300 元、300 元、1,200 元、250 元、500 元、
    500 元、400 元、400 元），係被告丁○○販賣第三級毒品
    所得之物，均應依毒品危害防制條例第19條第1 項之規定，
    宣告沒收。
五、原審就公訴人起訴被告丙○○意圖營利，基於販賣第三級毒
    品愷他命之犯意，分別於如附表三編號1 至編號3 所示之時
    間、地點，分別以1 公克300 元、2 公克600 元、1 公克30
    0 元之代價販售第三級毒品愷他命予綽號「豬屎」、綽號「
    甜甜」、綽號「大姊」之年籍不詳成年人。另被告丁○○意
    圖營利，基於販賣第三級毒品愷他命之犯意，分別於如附表
    編號4 至編號5 所示之時間、地點，分別各以1 公克250 元
    之代價販售第三級毒品愷他命予綽號「兔兔」、綽號「豬肉
    」之年籍不詳成年人判決無罪部分，均已經確定。
據上論結，應依刑事訴訟法第369 條第1 項前段、第364 條、第
299 條第1 項前段，修正後毒品危害防制條例第4 條第3 項、第
17條第1 項、第2 項、第19條第1 項，刑法第11條、第2 條第1
項後段、第47條第1 項、第51條第5 款、第38條第1 項第1 款，
判決如主文。
本案經檢察官方娜蓉到庭執行職務。
中    華    民    國    99    年    3     月    11    日
                刑事第五庭    審判長法  官  曾永宗
                                    法  官  鍾宗霖
                                    法  官  任森銓
以上正本證明與原本無異。
如不服本判決應於收受本判決後10日內向本院提出上訴書狀，其
未敘述上訴理由者，並得於提起上訴後10日內向本院補提理由書
狀（應附繕本）。
中    華    民    國    99    年    3     月    11    日
                                    書記官  呂素珍
附錄本判決論罪科刑法條：
修正後毒品危害防制條例第4 條
製造、運輸、販賣第一級毒品者，處死刑或無期徒刑；處無期徒
刑者，得併科新臺幣2 千萬元以下罰金。
製造、運輸、販賣第二級毒品者，處無期徒刑或7 年以上有期徒
刑，得併科新臺幣1 千萬元以下罰金。
製造、運輸、販賣第三級毒品者，處5 年以上有期徒刑，得併科
新臺幣7 百萬元以下罰金。
製造、運輸、販賣第四級毒品者，處3 年以上10年以下有期徒刑
，得併科新臺幣3 百萬元以下罰金。
製造、運輸、販賣專供製造或施用毒品之器具者，處1 年以上7
年以下有期徒刑，得併科新臺幣1 百萬元以下罰金。
前五項之未遂犯罰之。
 附表一
 被告丙○○部分：
┌─┬─────────────────────────┬───┐
│編│            主                  文                │買受人│
│號│                                                  │      │
├─┼─────────────────────────┼───┤
│一│丙○○販賣第三級毒品，處有期徒刑貳年。扣案之分裝磨│杜淑慧│
│  │粉卡片壹張、塑膠吸管壹支、分裝盤壹個、夾鍊袋貳包及│      │
│  │販賣毒品所得新臺幣伍佰元，均沒收。                │      │
├─┼─────────────────────────┼───┤
│二│丙○○販賣第三級毒品，累犯，處有期徒刑貳年陸月。扣│杜淑慧│
│  │案之第三級毒品愷他命壹包（貳點貳公克，驗前淨重零點│      │
│  │捌參肆公克，驗後淨重零點捌貳肆公克）、第三級毒品愷│      │
│  │他命壹包（壹佰零壹公克，驗前淨重壹佰公克，驗後淨重│      │
│  │玖拾玖點玖玖公克）、第三級毒品愷他命伍拾肆包（伍拾│      │
│  │陸公克，驗前總毛重伍拾捌點零伍公克，驗後總毛重伍拾│      │
│  │捌點零參公克）、第三級毒品愷他命伍拾伍包（伍拾柒公│      │
│  │克，驗前總毛重伍拾玖點貳參公克，驗後總毛重伍拾玖點│      │
│  │貳壹公克）、第三級毒品愷他命伍拾柒包（伍拾玖公克，│      │
│  │驗前總毛重陸拾點壹壹公克，驗後總毛重陸拾點壹零公克│      │
│  │）、第三級毒品愷他命拾壹包（伍拾柒公克，驗前總毛重│      │
│  │伍拾捌點伍零公克，驗後淨重伍拾捌點肆捌公克）、第三│      │
│  │級毒品愷他命拾包（拾公克，驗前總毛重拾點捌公克，驗│      │
│  │後總毛重拾點柒玖公克）、第三級毒品愷他命陸包（參拾│      │
│  │壹公克，驗前總毛重參拾貳點零捌公克，驗後總毛重參拾│      │
│  │貳點零陸公克）、分裝磨粉卡片壹張、塑膠吸管壹支、分│      │
│  │裝盤壹個、夾鍊袋貳包及販賣毒品所得新臺幣伍佰元，均│      │
│  │沒收。                                            │      │
└─┴─────────────────────────┴───┘
 被告丁○○部分：
┌─┬─────────────────────────┬───┐
│編│            主                  文                │買受人│
│號│                                                  │      │
├─┼─────────────────────────┼───┤
│一│丁○○販賣第三級毒品，處有期徒刑貳年。扣案之分裝袋│林香伶│
│  │（小）壹包、分裝袋（中）壹包、門號為0000000│      │
│  │○六四號行動電話壹支（含序號為0000000000│      │
│  │一五九五二號SIM 卡壹枚）及販賣毒品所得新臺幣參佰元│      │
│  │，均沒收。                                        │      │
├─┼─────────────────────────┼───┤
│二│丁○○販賣第三級毒品，處有期徒刑貳年。扣案之分裝袋│林香伶│
│  │（小）壹包、分裝袋（中）壹包、門號為0000000│      │
│  │○六四號行動電話壹支（含序號為0000000000│      │
│  │一五九五二號SIM 卡壹枚）及販賣毒品所得新臺幣參佰元│      │
│  │，                                                │      │
├─┼─────────────────────────┼───┤
│三│丁○○販賣第三級毒品，處有期徒刑貳年。扣案之分裝袋│林香伶│
│  │（小）壹包、分裝袋（中）壹包、門號為0000000│      │
│  │○六四號行動電話壹支（含序號為0000000000│      │
│  │一五九五二號SIM 卡壹枚）及販賣毒品所得新臺幣壹仟貳│      │
│  │佰元，均沒收。                                    │      │
├─┼─────────────────────────┼───┤
│四│丁○○販賣第三級毒品，處有期徒刑貳年。扣案之分裝袋│黃聖熙│
│  │（小）壹包、分裝袋（中）壹包、門號為0000000│      │
│  │○六四號行動電話壹支（含序號為0000000000│      │
│  │一五九五二號SIM 卡壹枚）及販賣毒品所得新臺幣貳佰伍│      │
│  │拾元，均沒收。                                    │      │
├─┼─────────────────────────┼───┤
│五│丁○○販賣第三級毒品，處有期徒刑貳年。扣案之分裝袋│黃聖熙│
│  │（小）壹包、分裝袋（中）壹包、、門號0000000│      │
│  │○六四號行動電話壹支（含序號為0000000000│      │
│  │一五九五二號SIM 卡壹枚）及販賣毒品所得新臺幣伍佰元│      │
│  │，均沒收。                                        │      │
├─┼─────────────────────────┼───┤
│六│丁○○販賣第三級毒品，處有期徒刑貳年。扣案之分裝袋│黃聖熙│
│  │（小）壹包、分裝袋（中）壹包、、門號0000000│      │
│  │○六四號行動電話壹支（含序號為0000000000│      │
│  │一五九五二號SIM 卡壹枚）及販賣毒品所得新臺幣伍佰元│      │
│  │，均沒收。                                        │      │
├─┼─────────────────────────┼───┤
│七│丁○○販賣第三級毒品，處有期徒刑貳年。扣案之分裝袋│李姵萱│
│  │（小）壹包、分裝袋（中）壹包、、門號0000000│      │
│  │○六四號行動電話壹支（含序號為0000000000│      │
│  │一五九五二號SIM 卡壹枚）及販賣毒品所得新臺幣肆佰元│      │
│  │，均沒收。                                        │      │
├─┼─────────────────────────┼───┤
│八│丁○○販賣第三級毒品，處有期徒刑貳年。扣案之第三級│李姵萱│
│  │毒品愷他命拾貳包（拾肆點捌公克，驗前總毛重拾肆點捌│      │
│  │貳壹公克，驗後總毛重拾肆點捌公克）、分裝袋（小）壹│      │
│  │包、分裝袋（中）壹包、、門號0000000000號│      │
│  │行動電話壹支（含序號為0000000000一五九五│      │
│  │二號SIM 卡壹枚）及販賣毒品所得新臺幣肆佰元，均沒收│      │
│  │。                                                │      │
└─┴─────────────────────────┴───┘
 附表二
┌──┬──────┬──────┬─────────┬────┬────┐
│編號│購毒者      │交易時間    │交易地點          │交易數量│販毒所得│
├──┼──────┼──────┼─────────┼────┼────┤
│一  │林香伶（綽  │97年7 月15日│高雄市○○區○○街│1-2公克 │1 公克  │
│    │號「天天」）│22時許      │8號林香伶住處前   │        │300 元  │
├──┼──────┼──────┼─────────┼────┼────┤
│二  │林香伶（綽  │97年7 月29日│高雄市○○區○○街│1公克   │300元   │
│    │號「天天」）│18時許      │8號林香伶住處前   │        │        │
├──┼──────┼──────┼─────────┼────┼────┤
│三  │林香伶（綽  │97年8 月13日│高雄市○○區○○街│4公克   │1200元  │
│    │號「天天」）│18時10分許  │8號林香伶住處前   │        │        │
├──┼──────┼──────┼─────────┼────┼────┤
│四  │黃聖熙（綽號│97年4 月底某│高雄市左營區洲仔巷│1-2公克 │1 公克  │
│    │「阿志」）  │日          │35號黃聖熙住處    │        │250 元  │
├──┼──────┼──────┼─────────┼────┼────┤
│五  │黃聖熙（綽號│97年5 月底某│高雄市左營區洲仔巷│2公克   │500元   │
│    │「阿志」）  │日          │35號黃聖熙住處    │        │        │
├──┼──────┼──────┼─────────┼────┼────┤
│六  │黃聖熙（綽號│97年7 月底某│高雄市左營區洲仔巷│2公克   │500元   │
│    │「阿志」）  │日          │35號黃聖熙住處    │        │        │
├──┼──────┼──────┼─────────┼────┼────┤
│七  │李姵萱（綽號│97年5 、6 月│高雄市○○區○○路│1小包   │400元   │
│    │蒜頭）      │間某日      │370 號8 樓之2 李姵│        │        │
│    │            │            │萱住處前          │        │        │
├──┼──────┼──────┼─────────┼────┼────┤
│八  │李姵萱（綽號│97年7 月28日│高雄市○○區○○路│1小包   │400元   │
│    │蒜頭）      │8 時24分許  │370 號8 樓之2 李姵│        │        │
│    │            │            │萱住處前          │        │        │
└──┴──────┴──────┴─────────┴────┴────┘
附表三（此部分已經原審判決確定）
┌──┬──────┬──────┬─────────┬────┬────┐
│編號│購毒者      │交易時間    │交易地點          │交易數量│販毒所得│
├──┼──────┼──────┼─────────┼────┼────┤
│一  │綽號「豬屎」│97年7 月某日│高雄市某處        │1公克   │300 元  │
│    │年籍不詳之成│            │                  │        │        │
│    │年人        │            │                  │        │        │
├──┼──────┼──────┼─────────┼────┼────┤
│二  │綽號「甜甜」│97年6 月間某│高雄市○○路      │2公克   │600元   │
│    │年籍不詳之成│日          │                  │        │        │
│    │年人        │            │                  │        │        │
├──┼──────┼──────┼─────────┼────┼────┤
│三  │綽號「大姊」│97年6 月間某│高雄市○○路上某處│1公克   │300元   │
│    │年籍不詳之成│日          │                  │        │        │
│    │年人        │            │                  │        │        │
├──┼──────┼──────┼─────────┼────┼────┤
│四  │綽號「兔兔」│97年8 月初某│高雄市鼓山區美術東│1公克   │250元   │
│    │年籍不詳之成│日          │四路465 號8 樓    │        │        │
│    │年人        │            │                  │        │        │
├──┼──────┼──────┼─────────┼────┼────┤
│五  │綽號「豬肉」│97年7 月底某│同上              │1公克   │250元   │
│    │年籍不詳之成│日          │                  │        │        │
│    │年人        │            │                  │        │        │
└──┴──────┴──────┴─────────┴────┴────┘

司法院資訊處製作；財團法人民間司法改革基金會備份。
